---
title: "Relatório"
author: "Caio VAOS"
date: '2024.2'
output: 
  html_document:
    toc: true
    toc_float: true
---

```{r setup, include=FALSE}
library(tidyverse)
library(scales)
df <- readr::read_csv2('Grupo2_ELETROPAULO.csv') |> 
  select(-c(1:4)) |> 
  pivot_wider(names_from = DscDetalheMercado,
              values_from = VlrMercado)
```

# Categoriação dos Valores

---

## (R$)

```{r}
plotly::ggplotly(
  df |>
    select(c(1:13, contains("(R$)"))) |> 
    group_by(DatCompetencia) |> 
    summarise("PIS/COFINS (R$)" = sum(`PIS/COFINS (R$)`, na.rm = T),
              "PIS/PASEP (R$)" = sum(`PIS/PASEP (R$)`, na.rm = T),
              "Receita Energia (R$)" = sum(`Receita Energia (R$)`, na.rm = T),
              "COFINS (R$)" = sum(`COFINS (R$)`, na.rm = T),
              "Receita Demanda (R$)" = sum(`Receita Demanda (R$)`, na.rm = T), 
              "Receita Ultrapassagem Demanda (R$)" = sum(`Receita Ultrapassagem Demanda (R$)`, na.rm = T),
              "ICMS (R$)" = sum(`ICMS (R$)`, na.rm = T),
              "Receita Bandeiras (R$)" = sum(`Receita Bandeiras (R$)`, na.rm = T),
              "Receita energia compensada (R$)" = sum(`Receita energia compensada (R$)`, na.rm = T)) |> 
    pivot_longer(cols = 2:10,
                 names_to = "nomes",
                 values_to = "valores") |> 
    ggplot(aes(x = nomes, y = valores))+
    geom_bar(stat = "identity")+
    labs(title = "(R$) - Soma mensal das categorias")+
    scale_y_continuous(labels = label_number(scale_cut = cut_short_scale()))+
    facet_wrap(~as.factor(DatCompetencia))+
    theme_minimal()+
    theme(axis.text.x = element_text(angle = 90, size = 3)))
```

---

## (kW)

```{r}
plotly::ggplotly(
  df |>
    select(c(1:13, contains("(kW)"))) |> 
    group_by(DatCompetencia) |> 
    summarise("Demanda Faturada (kW)" = sum(`Demanda Faturada (kW)`, na.rm = T),
              "Ultrapassagem Demanda (kW)" = sum(`Ultrapassagem Demanda (kW)`, na.rm = T)) |> 
    pivot_longer(cols = 2:3,
                 names_to = "nomes",
                 values_to = "valores") |> 
    ggplot(aes(x = nomes, y = valores))+
    geom_bar(stat = "identity")+
    labs(title = "(kW) - Soma mensal das categorias")+
    scale_y_continuous(labels = label_number(scale_cut = cut_short_scale()))+
    facet_wrap(~as.factor(DatCompetencia))+
    theme_minimal()+
    theme(axis.text.x = element_text(angle = 90, size = 3)))
```

---

## (kWh)

```{r}
plotly::ggplotly(
  df |> 
    select(c(1:13, contains("(kWh)"))) |> 
    group_by(DatCompetencia) |> 
    summarise("Energia TUSD (kWh)" = sum(`Energia TUSD (kWh)`, na.rm = T),
              "Energia TE (kWh)" = sum(`Energia TE (kWh)`, na.rm = T),
              "Energia Consumida (kWh)" = sum(`Energia Consumida (kWh)`, na.rm = T),
              "Energia Injetada (kWh)" = sum(`Energia Injetada (kWh)`, na.rm = T),
              "PROINFA (kWh)" = sum(`PROINFA (kWh)`, na.rm = T),
              "Energia compensada (kWh)" = sum(`Energia compensada (kWh)`, na.rm = T)) |> 
    pivot_longer(cols = 2:7,
                 names_to = "nomes",
                 values_to = "valores") |> 
    ggplot(aes(x = nomes, y = valores))+
    geom_bar(stat = "identity")+
    labs(title = "(kWh) - Soma mensal das categorias")+
    scale_y_continuous(labels = label_number(scale_cut = cut_short_scale()))+
    facet_wrap(~as.factor(DatCompetencia))+
    theme_minimal()+
    theme(axis.text.x = element_text(angle = 90, size = 3)))
```

## Conclusão

As variáveis mais significativas são:

- **(R$)**: Receita Energia;

- **(kW)**: Demanda Faturada;

- **(kWh)**: Energia TUSD e Energia TE.

---

# Correlação

```{r}
matriz_cor <- df |> 
  select(13:36) |> 
  group_by(DatCompetencia) |> 
  summarise(across(contains("R$"), ~ sum(.x, na.rm = TRUE), .names = "{.col}"),
            across(contains("kWh"), ~ sum(.x, na.rm = TRUE), .names = "{.col}"),
            across(contains("kW"), ~ sum(.x, na.rm = TRUE), .names = "{.col}"),
            across(contains("%"), ~ mean(.x, na.rm = TRUE), .names = "{.col}")
            .groups = "drop"
    "PIS/COFINS (R$)" = sum(`PIS/COFINS (R$)`, na.rm = T),
            "PIS/PASEP (R$)" = sum(`PIS/PASEP (R$)`, na.rm = T),
            "Receita Energia (R$)" = sum(`Receita Energia (R$)`, na.rm = T),
            "COFINS (R$)" = sum(`COFINS (R$)`, na.rm = T),
            "Receita Demanda (R$)" = sum(`Receita Demanda (R$)`, na.rm = T), 
            "Receita Ultrapassagem Demanda (R$)" = sum(`Receita Ultrapassagem Demanda (R$)`, na.rm = T),
            "ICMS (R$)" = sum(`ICMS (R$)`, na.rm = T),
            "Receita Bandeiras (R$)" = sum(`Receita Bandeiras (R$)`, na.rm = T),
            "Receita energia compensada (R$)" = sum(`Receita energia compensada (R$)`, na.rm = T),
            "Demanda Faturada (kW)" = sum(`Demanda Faturada (kW)`, na.rm = T),
            "Ultrapassagem Demanda (kW)" = sum(`Ultrapassagem Demanda (kW)`, na.rm = T),
            "Energia TUSD (kWh)" = sum(`Energia TUSD (kWh)`, na.rm = T),
            "Energia TE (kWh)" = sum(`Energia TE (kWh)`, na.rm = T),
            "Energia Consumida (kWh)" = sum(`Energia Consumida (kWh)`, na.rm = T),
            "Energia Injetada (kWh)" = sum(`Energia Injetada (kWh)`, na.rm = T),
            "PROINFA (kWh)" = sum(`PROINFA (kWh)`, na.rm = T),
            "Energia compensada (kWh)" = sum(`Energia compensada (kWh)`, na.rm = T)) |> 
  select(-1) |> 
  cor()
plotly::ggplotly(ggcorrplot::ggcorrplot(matriz_cor))
```

---

# Bivariada

## Categorias mais significativas {.tabset}

Análise a partir da serie temporal bivariada em proporção

### Receita Energia (R$)

- **NomTipoMercado**: Regular

- **DscModalidadeTarifaria**: Convencional

- **DscSubGrupoTarifario**: B1

- **DscClasseConsumoMercado**: Residencial

- **DscSubClasseConsumidor**: Residencial e Não se aplica

- **DscDetalheConsumidor**: Não se aplica

- **DscPostoTarifario**: Não se aplica

- **DscOpcaoEnergia**: Cativo

### Demanda Faturada (kW)

- **NomTipoMercado**: Regular

- **DscModalidadeTarifaria**: Azul e Verde

- **DscSubGrupoTarifario**: A4 e A2

- **DscClasseConsumoMercado**: Industrial

- **DscSubClasseConsumidor**:Não se aplica

- **DscDetalheConsumidor**: Não se aplica e Fonte Incentivada. Ocorrência Inversão

- **DscPostoTarifario**: Não se aplica

- **DscOpcaoEnergia**: Livre

### Energia TUSD (kWh)

- **NomTipoMercado**: Regular

- **DscModalidadeTarifaria**: Convencional

- **DscSubGrupoTarifario**: B1 e A4

- **DscClasseConsumoMercado**: Residencial, Industrial e Comercial

- **DscSubClasseConsumidor**: Não se aplica e Residencial

- **DscDetalheConsumidor**: Não se aplica

- **DscPostoTarifario**: Não se aplica

- **DscOpcaoEnergia**: Cativo

### Energia TE (kWh)

- **NomTipoMercado**: Regular

- **DscModalidadeTarifaria**: Convencional

- **DscSubGrupoTarifario**: B1

- **DscClasseConsumoMercado**: Residencial

- **DscSubClasseConsumidor**: Residencial e Não se aplica

- **DscPostoTarifario**: Não se aplica

- **DscOpcaoEnergia**: Cativo

# Consumo

```{r}
plotly::ggplotly(
  df |> 
    group_by(DatCompetencia) |> 
    summarise(consumo = sum(c(`Energia TUSD (kWh)`,`Energia TE (kWh)`), na.rm = T), .groups = 'drop') |> 
    ggplot(aes(x = DatCompetencia, y = consumo))+
    geom_line()+
    scale_x_date(date_breaks = "3 month",
                 date_labels = "%b %Y")+
    scale_y_continuous(labels = label_number(scale_cut = cut_short_scale()))+
    labs(title = "Soma TUSD e TE")+
    theme_minimal()+
    theme(plot.title = element_text(hjust = 0.5))
)
```

# Demanda

```{r}
plotly::ggplotly(
  df |> 
    group_by(DatCompetencia) |> 
    summarise(demanda = sum(c(`Demanda Faturada (kW)`,`Demanda Contratada kW`), na.rm = T), .groups = 'drop') |> 
    ggplot(aes(x = DatCompetencia, y = demanda))+
    geom_line()+
    scale_x_date(date_breaks = "3 month",
                 date_labels = "%b %Y")+
    scale_y_continuous(labels = label_number(scale_cut = cut_short_scale()))+
    labs(title = "Soma demanda faturada e contratada")+
    theme_minimal()+
    theme(plot.title = element_text(hjust = 0.5))
)
```

# Receita

## Soma receitas

```{r}
plotly::ggplotly(
  df |> 
    group_by(DatCompetencia) |> 
    summarise(Receita = sum(c(`Receita Demanda (R$)`, `Receita Energia (R$)`, `Receita Bandeiras (R$)`,
                              `Receita energia compensada (R$)`, `Receita Ultrapassagem Demanda (R$)`), na.rm = T), .groups = 'drop') |> 
    ggplot(aes(x = DatCompetencia, y = Receita))+
    geom_line()+
    scale_x_date(date_breaks = "3 month",
                 date_labels = "%b %Y")+
    scale_y_continuous(labels = label_number(scale_cut = cut_short_scale()))+
    labs(title = "Soma das Receitas")+
    theme_minimal()+
    theme(plot.title = element_text(hjust = 0.5))
)
```

## Receita média por consumidor

```{r}
plotly::ggplotly(
  df |> 
    group_by(DatCompetencia) |> 
    summarise(Receita = sum(c(`Receita Demanda (R$)`, `Receita Energia (R$)`, `Receita Bandeiras (R$)`,
                              `Receita energia compensada (R$)`, `Receita Ultrapassagem Demanda (R$)`), na.rm = T),
              consumidores = sum(`Número de Consumidores`, na.rm = T),.groups = 'drop') |> 
    mutate(media = Receita/consumidores) |> 
    ggplot(aes(x = DatCompetencia, y = media))+
    geom_line()+
    scale_x_date(date_breaks = "3 month",
                 date_labels = "%b %Y")+
    scale_y_continuous(labels = label_number(scale_cut = cut_short_scale()))+
    labs(title = "Media de receita por consumidor")+
    theme_minimal()+
    theme(plot.title = element_text(hjust = 0.5))
)
```

## Impacto tributário

```{r}
plotly::ggplotly(
  df |> 
    group_by(DatCompetencia) |> 
    summarise(Receita = sum(c(`Receita Demanda (R$)`, `Receita Energia (R$)`, `Receita Bandeiras (R$)`,
                              `Receita energia compensada (R$)`, `Receita Ultrapassagem Demanda (R$)`), na.rm = T),
              Impostos = sum(`COFINS (R$)`, `PIS/PASEP (R$)`, `ICMS (R$)`, na.rm = T),
              .groups = 'drop') |> 
    mutate(Pos_tributacao = Receita - Impostos) |> 
    pivot_longer(cols = 2:4,
                 names_to = "Nomes",
                 values_to = "Valores") |> 
    ggplot(aes(x = DatCompetencia, y = Valores, colour = Nomes))+
    geom_line()+
    scale_x_date(date_breaks = "3 month",
                 date_labels = "%b %Y")+
    scale_y_continuous(labels = label_number(scale_cut = cut_short_scale()))+
    labs(title = "Peso tributário")+
    theme_minimal()+
    theme(plot.title = element_text(hjust = 0.5))
)
```

# Eficiencia energética

## do consumo

```{r}
plotly::ggplotly(
  df |> 
    group_by(DatCompetencia) |> 
    summarise(`Energia Consumida (kWh)` = sum(c(`Energia Consumida (kWh)`), na.rm = T),
              Energia_disponivel = sum(`Energia Consumida (kWh)`, `Energia Injetada (kWh)`, na.rm = T),.groups = 'drop') |> 
    mutate(efciencia = (`Energia Consumida (kWh)`/Energia_disponivel)*100) |> 
    ggplot(aes(x = DatCompetencia, y = efciencia))+
    geom_line()+
    scale_x_date(date_breaks = "3 month",
                 date_labels = "%b %Y")+
    scale_y_continuous(labels = label_number(scale_cut = cut_short_scale()))+
    labs(title = "Eficiencia energetica de consumo")+
    theme_minimal()+
    theme(plot.title = element_text(hjust = 0.5))
)
```

## de Recita por energia consumida

```{r}
plotly::ggplotly(
  df |> 
    group_by(DatCompetencia) |> 
    summarise(Receita = sum(c(`Receita Demanda (R$)`, `Receita Energia (R$)`, `Receita Bandeiras (R$)`,
                              `Receita energia compensada (R$)`, `Receita Ultrapassagem Demanda (R$)`), na.rm = T),
              `Energia Consumida (kWh)` = sum(`Energia Consumida (kWh)`, na.rm = T),
              .groups = 'drop') |> 
    mutate(eficiencia = Receita/`Energia Consumida (kWh)`) |> 
    ggplot(aes(x = DatCompetencia, y = eficiencia))+
    geom_line()+
    scale_x_date(date_breaks = "3 month",
                 date_labels = "%b %Y")+
    scale_y_continuous(labels = label_number(scale_cut = cut_short_scale()))+
    labs(title = "Receita por energia cosumida")+
    theme_minimal()+
    theme(plot.title = element_text(hjust = 0.5))
)
```

## de compensação

```{r}
plotly::ggplotly(
  df |> 
    group_by(DatCompetencia) |> 
    summarise(`Energia compensada (kWh)` = sum(c(`Energia compensada (kWh)`), na.rm = T),
              `Energia Consumida (kWh)` = sum(`Energia Consumida (kWh)`, na.rm = T),
              .groups = 'drop') |> 
    mutate(eficiencia = (1-(`Energia compensada (kWh)`/`Energia Consumida (kWh)`))*100) |> 
    ggplot(aes(x = DatCompetencia, y = eficiencia))+
    geom_line()+
    scale_x_date(date_breaks = "3 month",
                 date_labels = "%b %Y")+
    scale_y_continuous(labels = label_number(scale_cut = cut_short_scale()))+
    labs(title = "Eficiencia de compensação energetica")+
    theme_minimal()+
    theme(plot.title = element_text(hjust = 0.5))
)
```

## Perda no sistema

```{r}
plotly::ggplotly(
  df |> 
      group_by(DatCompetencia) |> 
      summarise(Energia_disponivel = sum(`Energia Consumida (kWh)`, `Energia Injetada (kWh)`, na.rm = T),
                `Energia Consumida (kWh)` = sum(`Energia Consumida (kWh)`, na.rm = T),
                .groups = 'drop') |> 
      mutate(perda = sum(Energia_disponivel, -`Energia Consumida (kWh)`, na.rm = TRUE),
             perda_perct = (perda/Energia_disponivel)*100) |> 
      ggplot(aes(x = DatCompetencia, y = perda_perct))+
      geom_line()+
      scale_x_date(date_breaks = "3 month",
                   date_labels = "%b %Y")+
      scale_y_continuous(labels = label_number(scale_cut = cut_short_scale()))+
      labs(title = "Percentual de perda energica")+
      theme_minimal()+
      theme(plot.title = element_text(hjust = 0.5))
)
```

## pos descontos

### Energia TUSD

```{r}
plotly::ggplotly(
  teste <- df |> 
    mutate(Desconto = `Energia TUSD (kWh)`*(`Desconto Energia TUSD %`/100),
           Desconto = ifelse(is.na(Desconto), 0, Desconto),
           TUSD_pos_desconto = `Energia TUSD (kWh)`- Desconto) |> 
    group_by(DatCompetencia) |> 
    summarise(`Energia TUSD (kWh)` = sum(`Energia TUSD (kWh)`, na.rm = T),
              Desconto = sum(Desconto, na.rm = T),
              TUSD_pos_desconto = sum(TUSD_pos_desconto, na.rm = T),
              .groups = 'drop') |> 
    pivot_longer(cols = c(`Energia TUSD (kWh)`, Desconto, TUSD_pos_desconto),
                 names_to = "Nomes",
                 values_to = "Valores") |> 
    ggplot(aes(x = DatCompetencia, y = Valores, colour = Nomes))+
    geom_line()+
    scale_x_date(date_breaks = "3 month",
                 date_labels = "%b %Y")+
    scale_y_continuous(labels = label_number(scale_cut = cut_short_scale()))+
    labs(title = "Impacto desconto Energia TUSD")+
    theme_minimal()+
    theme(plot.title = element_text(hjust = 0.5))
)
```

### Energia TE

```{r}
plotly::ggplotly(
  df |> 
    mutate(Desconto = `Energia TE (kWh)`*(`Desconto Energia TE %`/100),
           Desconto = ifelse(is.na(Desconto), 0, Desconto),
           TE_pos_desconto = `Energia TE (kWh)`- Desconto) |> 
    group_by(DatCompetencia) |> 
    summarise(`Energia TE (kWh)` = sum(`Energia TE (kWh)`, na.rm = T),
              Desconto = sum(Desconto, na.rm = T),
              TE_pos_desconto = sum(TE_pos_desconto, na.rm = T),
              .groups = 'drop') |> 
    pivot_longer(cols = c(`Energia TE (kWh)`,Desconto, TE_pos_desconto),
                 names_to = "Nomes",
                 values_to = "Valores") |> 
    ggplot(aes(x = DatCompetencia, y = Valores, colour = Nomes))+
    geom_line()+
    scale_x_date(date_breaks = "3 month",
                 date_labels = "%b %Y")+
    scale_y_continuous(labels = label_number(scale_cut = cut_short_scale()))+
    labs(title = "Impacto desconto Energia TE")+
    theme_minimal()+
    theme(plot.title = element_text(hjust = 0.5))
)
```

### Demanda

```{r}
plotly::ggplotly(
  df |> 
    group_by(DatCompetencia) |> 
    summarise(demanda = sum(`Demanda Faturada (kW)`, `Demanda Contratada kW`, na.rm = T),
              `Desconto Demanda %` = mean(`Desconto Demanda %`, na.rm = T)/100,
              .groups = 'drop') |> 
    mutate(demanda_pos_desconto = demanda- (demanda*`Desconto Demanda %`)) |> 
    pivot_longer(cols = c(demanda, demanda_pos_desconto),
                 names_to = "Nomes",
                 values_to = "Valores") |> 
    ggplot(aes(x = DatCompetencia, y = Valores, colour = Nomes))+
    geom_line()+
    scale_x_date(date_breaks = "3 month",
                 date_labels = "%b %Y")+
    scale_y_continuous(labels = label_number(scale_cut = cut_short_scale()))+
    labs(title = "Impacto desconto Demanda")+
    theme_minimal()+
    theme(plot.title = element_text(hjust = 0.5))
)
```

### Energia Compensada

```{r}
plotly::ggplotly(
  df |> 
    group_by(DatCompetencia) |> 
    summarise(`Energia compensada (kWh)` = sum(`Energia compensada (kWh)`, na.rm = T),
              `Desconto de energia compensada %` = mean(`Desconto de energia compensada %`, na.rm = T)/100,
              .groups = 'drop') |> 
    mutate(energia_compensada_pos_desconto = `Energia compensada (kWh)`- (`Energia compensada (kWh)`*`Desconto de energia compensada %`)) |> 
    pivot_longer(cols = c(`Energia compensada (kWh)`, energia_compensada_pos_desconto),
                 names_to = "Nomes",
                 values_to = "Valores") |> 
    ggplot(aes(x = DatCompetencia, y = Valores, colour = Nomes))+
    geom_line()+
    scale_x_date(date_breaks = "3 month",
                 date_labels = "%b %Y")+
    scale_y_continuous(labels = label_number(scale_cut = cut_short_scale()))+
    labs(title = "Impacto desconto Energia Compensada")+
    theme_minimal()+
    theme(plot.title = element_text(hjust = 0.5))
)
```

### Proporção pos desconto

```{r }
df_1 <- df |>
    group_by(DatCompetencia) |> 
    summarise(across(contains("(kWh)"), ~ sum(.x, na.rm = TRUE), .names = "{.col}"),
              `Desconto Energia TUSD %` = mean(`Desconto Energia TUSD %`, na.rm = T)/100,
              `Desconto Energia TE %` = mean(`Desconto Energia TE %`, na.rm = T)/100,
              `Desconto de energia compensada %` = mean(`Desconto de energia compensada %`, na.rm = T)/100,
              .groups = "drop") |> 
    mutate(`Energia TUSD (kWh)` = `Energia TUSD (kWh)`- (`Energia TUSD (kWh)`*`Desconto Energia TUSD %`),
           `Energia TE (kWh)` = `Energia TE (kWh)`- (`Energia TE (kWh)`*`Desconto Energia TE %`),
           `Energia compensada (kWh)` = `Energia compensada (kWh)`- (`Energia compensada (kWh)`*`Desconto de energia compensada %`)) |> 
    pivot_longer(cols = -c(1, `Desconto Energia TUSD %`, `Desconto Energia TE %`, `Desconto de energia compensada %`),
                 names_to = "nomes",
                 values_to = "valores")
  
plotly::ggplotly(
  ggplot(df_1, aes(x = DatCompetencia, y = valores, colour = nomes))+
    geom_line()+
    scale_x_date(date_breaks = "3 month",
                 date_labels = "%b %Y")+
    scale_y_continuous(labels = label_number(scale_cut = cut_short_scale()))+
    labs(title = "Soma mensal categorias (kWh) pos desconto",
         x = "")+
    theme_minimal()
)

plotly::ggplotly(
  ggplot(df_1, aes(x = nomes, y = valores, fill = nomes))+
    geom_bar(stat = "identity")+
    labs(title = paste("Soma mensal categorias (kWh) pos desconto"),
         x = "", y = "")+
    scale_y_continuous(labels = label_number(scale_cut = cut_short_scale()))+
    facet_wrap(~as.factor(DatCompetencia))+
    theme_minimal()+
    theme(plot.title = ggtext::element_markdown(hjust = 0.5),
          axis.text.x = element_blank())
)
```

